【裁判字號】    99,上訴,3723
【裁判日期】    991029
【裁判案由】    毒品危害防制條例
【裁判全文】
臺灣高等法院刑事判決                99年度上訴字第3723號
上  訴  人
即  被  告  甲○○
上列上訴人因毒品危害防制條例案件，不服臺灣板橋地方法院99
年度訴緝字第210號，中華民國99年9月30日第一審判決（起訴案
號：臺灣板橋地方法院檢察署98年度毒偵緝字第565號），提起
上訴，本院判決如下：
    主  文
上訴駁回。
    理  由
一、按不服地方法院之第一審判決而上訴者，應向管轄第二審之
    高等法院為之。上訴書狀應敘述具體理由。第二審法院認為
    上訴書狀未敘述理由或上訴有第362條前段之情形者，應以
    判決駁回之。刑事訴訟法第361條第1項、第2項、第367條前
    段，分別定有明文。而所謂具體理由，必係依據卷內既有訴
    訟資料或提出新事證，指摘或表明第一審判決有何採證認事
    、用法或量刑等足以影響判決本旨之不當或違法，而構成應
    予撤銷之具體事由，始克當之；倘僅泛言原判決認定事實錯
    誤、違背法令、量刑失之過重或輕縱，而未依上揭意旨指出
    具體事由，或形式上雖已指出具體事由，然該事由縱使屬實
    ，亦不足以認為原判決有何不當或違法者，皆難謂係具體理
    由，俾與第二審上訴制度旨在請求第二審法院撤銷、變更第
    一審不當或違法之判決，以實現個案救濟之立法目的相契合
    ，並節制濫行上訴（最高法院97年度台上字第892號裁判意
    旨參照）。
二、本件上訴人即被告甲○○不服原審判決，提起上訴，上訴狀
    理由略以：伊罹患後天免疫不全症候群已有5年，仍懵懂不
    明患病原因，經醫生、社工人員說明，始知罹病原因乃是因
    施用毒品時共用針具或洗滌水而感染HIV，因此亦對毒品深
    惡痛絕。且伊家中經濟狀況不佳，所居住之房屋可能被法拍
    ，如此將動搖家庭根本，更使家中經濟重擔由母親去扛，伊
    深感不孝。為早日回歸社會分擔家計，紓解母親之壓力，懇
    請鈞院從輕量刑，為此提起上訴，請求撤銷原判決，另為適
    法之判決云云。
三、經查：原審認定被告於民國98年1月3日上午8時許，在臺北
    縣中和市○○街54巷16弄7號4樓編號5號套房內，有同時施
    用第一級毒品海洛因、第二級毒品甲基安非他命1次，係犯
    毒品危害防制條例第10條第1項之施用第一級毒品、同條第2
    項之施用第二級毒品罪，其同時施用第一級、第二級毒品，
    為想像競合犯，應從一重依施用第一級毒品罪處斷，並認其
    係受有期徒刑之執行完畢後，5年內故意再犯本件之累犯，
    應加重其刑，復審酌被告之素行、再犯施用毒品情節、所生
    之危害，暨犯後坦承犯行等一切情狀，量處有期徒刑10月之
    刑，均已詳敘其所憑證據、認定理由及量刑依據。從形式上
    觀察，原判決並無認定事實錯誤、量刑瑕疵或違背法令之情
    形。又關於刑之量定，係實體法上賦予法院得為自由裁量之
    事項，倘其量刑已以行為人之行為罪責為基礎，並斟酌刑法
    第57條各款所列情狀，在法定刑度內，酌量科刑，如無偏執
    一端，致明顯失出失入情形，上級審法院即不得單就量刑部
    分遽指為不當或違法。而原審就其刑之裁量，已審酌被告迭
    經執行觀察、勒戒、強制戒治及有期徒刑之處遇措施，猶未
    能深切體認毒品危害己身之鉅，及早謀求脫離毒害之道，反
    於出監所後伺機再犯，施用足以導致精神障礙、性格異常之
    海洛因、甲基安非他命，戕害一己之身心健康，顯見其戒除
    毒癮之意志薄弱，素行不佳，惟其於犯後尚知坦認犯行等一
    切情狀，為其量刑之基礎。上訴意旨雖稱其因施用毒品而感
    染HIV後天免疫缺乏症候群，家庭經濟狀況不佳，請求從輕
    量刑云云，惟查：被告已有多次施用毒品前科，其因施用第
    一級毒品案件，經基隆地方法院、板橋地方法院分別判處有
    期徒刑8月、7月、1年之刑，有本院被告前案紀錄表一份可
    稽，原審衡量其素行及本件再犯情節等，量處有期徒刑10
    月，並無過重情事，被告上訴猶執前詞指摘原審量刑過重，
    惟未具體指摘原判決有何違法或不當，構成應予撤銷之理由
    ，亦未表明原判決之量刑有何輕重失衡、濫用裁量權或不適
    用法則之情形，構成應予撤銷之具體理由，已難謂提出合於
    刑事訴訟法第361條第2項規定之具體理由。
四、綜上，本件上訴未依法記載上訴之「具體理由」，其上訴顯
    屬違背法律上之程式，爰不經言詞辯論，逕予駁回
據上論結，應依刑事訴訟法第367條前段、第372條，判決如主文
。
中    華    民    國    99    年    10    月    29   日
                  刑事第四庭審判長法  官  陳筱珮
                                  法  官  邱滋杉
                                  法  官  孫惠琳
以上正本證明與原本無異。
如不服本判決，應於收受送達後十日內向本院提出上訴書狀，其
未敘述上訴之理由者並得於提起上訴後十日內向本院補提理由書
（均須按他造當事人之人數附繕本）。「切勿逕送上級法院」。
                                  書記官  陳建邦
中    華    民    國    99    年    11    月    1     日

司法院資訊處製作；財團法人民間司法改革基金會備份。
